【裁判字號】    95,交聲,331
【裁判日期】    950710
【裁判案由】    
【裁判全文】
臺灣彰化地方法院交通事件裁定         95年度交聲字第331號
移送機關    交通部公路總局台中區監理所彰化監理站
受處分人    利達包裝機械廠有限公司
法定代理人  黃魏亮玉
上列受處分人因違反道路交通管理處罰條例案件，對於交通部公
路總局臺中區監理所九十五年三月二十九日彰監四字第裁６４－
ＩＡ0000000號裁決，聲明異議，本院裁定如下：
    主  文
異議駁回。
    理  由
一、按汽車駕駛人駕駛汽車，應遵守道路交通標誌、標線、號誌
    之指示；汽車行駛至交岔路口，其行進、轉彎，應遵守燈光
    號誌或交通警察之指示，道路交通安全規則第九十條前段、
    第一百零二條第一項第一款分別定有明文。汽車駕駛人，行
    經有燈光號誌管制之交岔路口闖紅燈者，處新臺幣（下同）
    一千八百元以上五千四百元以下罰鍰，道路交通管理處罰條
    例第五十三條亦有明文。又按處理違反道路交通管理事件，
    有關文書送達之程序，依行政程序法之規定。送達，於應受
    送達人之住居所、事務所或營業所為之。於應送達處所不獲
    會晤應受送達人時，得將文書付與有辨別事理能力之同居人
    、受僱人或應送達處所之接收郵件人員。違反道路交通管理
    事件統一裁罰基準及處理細則第五條、行政程序法第七十二
    條第一項前段、第七十三條第一項分別定有明文。
二、受處分人聲明異議意旨略以：本件舉發違反道路交通管理事
    件通知單送達地址為伊公司原營業地址，然伊公司已搬離原
    營業地址數年，且簽收者所簽收之印章亦非伊公司印章，以
    致伊公司輾轉取得該舉發違反道路交通管理事件通知單時，
    已逾越繳納罰鍰期限，而復經移送機關裁處罰鍰金額增加至
    五千四百元，因本件送達不合法，為此聲明異議，爰聲請撤
    銷原處分云云。
三、本件原處分意旨略以：受處分人即異議人利達包裝機械廠有
    限公司（以下稱異議人）所有車牌號碼Ｂ六－七三九０號，
    於民國（下同）九十四年十一月十二日二十時十分許，行經
    彰化縣福興鄉○○路、番花路口，有燈光號誌管制之交岔路
    口闖紅燈，經彰化縣警察局彰化分局以異議人違反道路交通
    管理處罰條例第五十三條之規定逕行掣單舉發，爰依法裁罰
    ；再汽車所有人名稱、地址等如有變更，均應向公路監理機
    關辦理登記，亦為道路交通安全規則第二十三條第一項所明
    定，經查上開車輛於九十三年九月二十九日換補行車執照時
    ，並未申請變更住址，此有汽車車籍查詢報表附卷可稽，故
    認受處分人所辯為無理由等語。
四、經查：本件異議人所有之車牌號碼Ｂ六－七三九０號，於民
    國（下同）九十四年十一月十二日二十時十分許，行經彰化
    縣福興鄉○○路、番花路口，有燈光號誌管制之交岔路口闖
    紅燈，為警逕行舉發該車行經有燈光號誌管制之交岔路口闖
    越紅燈之事實，為異議人所不爭執，並有彰化縣警察局舉發
    違反道路交通管理事件通知單一份在卷可稽，此部分事實洵
    堪認定。異議人雖以前詞置辯，然本件警方所製作之舉發違
    反道路交通管理事件通知單之送達處所係「彰化縣和美鎮○
    ○路○段三七九號」，而異議人自八十二年十月八日起，其
    公司所在地址即設於「彰化縣和美鎮○○路○段三七九號」
    ，迄今均未改變，且由有辨別事理能力之人即異議人之承租
    人展發工業有限公司代為受領，此有異議人公司基本資料查
    詢單、送達證書、彰化縣警察局九十五年五月十日彰警交字
    第０九五００六四六一八號函、中華郵政股份有限公司彰化
    郵局郵務科簡覆表各一紙在卷可稽，足認上開裁決書已合法
    送達予異議人。是縱使異議人所辯伊公司早已搬遷至彰化縣
    彰化市○○路三六四巷六六號等語屬實，亦無礙於原處分機
    關對其公司設立登記所在地為送達之合法性，故本件聲明異
    議為無理由，應予駁回。
據上論斷，應依道路交通管理處罰條例第八十七條第二項、道路
交通案件處理法第十九條，裁定如主文。
中    華    民    國    95    年    7     月    10    日
                  交通法庭            法  官   簡璽容
以上正本證明與原本無異。
如不服本裁定，應於裁定送達後五日內，向本院提出抗告狀 (須
附繕本)。
中    華    民    國    95    年    7     月    11    日
                                       書記官  王惠嬌


司法院資訊處製作；財團法人民間司法改革基金會備份。
